臺灣高等法院刑事判決　　　　　　　　96年度上訴字第2329號
上　訴　人
即　被　告　甲○○
　　　　　　　　　　　號
上列上訴人因毒品危害防制條例案件，不服臺灣臺北地方法院96
年度訴字第398號，中華民國96年4月30日第一審判決（起訴案號
：臺灣臺北地方法院檢察署95年度毒偵緝字第362號），提起上
訴，本院判決如下：
    主  文
原判決撤銷。
甲○○施用第一級毒品，累犯，處有期徒刑捌月，減為有期徒刑
肆月，如易科罰金，以新台幣壹仟元折算壹日。
扣案之注射針筒（內含有無法磅秤析離之第一級毒品海洛因殘渣
）壹支沒收銷燬之。
    事  實
一、甲○○前因施用第一級毒品海洛因案件，經臺灣臺北地方法
    院檢察署檢察官聲請原審以九十一年度毒聲字第一八六八號
    裁定送勒戒處所觀察、勒戒，並經該署檢察官於九十一年十
    二月十一日將之送臺灣臺北看守所附設勒戒處所執行觀察、
    勒戒後，因無繼續施用毒品之傾向，於九十二年一月八日釋
    放出所，再經臺灣臺北地方法院檢察署檢察官於九十二年一
    月九日以九十一年度毒偵字第一五七三號為不起訴處分確定
    。復因施用第一級毒品海洛因與第二級毒品安非他命案件，
    經臺灣臺北地方法院檢察署檢察官聲請原審以九十二年度毒
    聲字第六四二號裁定甲○○送勒戒處所觀察、勒戒，並經該
    署檢察官於九十二年六月五日將之送臺灣臺北看守所附設勒
    戒處所執行觀察、勒戒後，因有繼續施用毒品之傾向，復經
    臺灣臺北地方法院檢察署檢察官聲請原審以九十二年度毒聲
    字第一三二九號裁定甲○○令入戒治處所施以強制戒治一年
    ，甲○○於九十三年一月九日因毒品危害防制條例修正施行
    而出所，該次施用第一級毒品海洛因、第二級毒品安非他命
    案件並經原審以九十二年度訴字第一四二八號判決分別判處
    有期徒刑七月、三月，應執行有期徒刑八月，嗣經本院以九
    十三年度上訴字第四八號案件受理後，因撤回上訴而確定，
    於九十四年八月十五日縮刑期滿執行完畢，九十四年間，復
    因違反護照條例案件，經原審以九十四年度簡字第一六一○
    號簡易判決判處有期徒刑四月確定，於九十五年七月三十一
    日因徒刑易科罰金執行完畢出監。甲○○基於施用第一級毒
    品海洛因之犯意，於九十五年七月四日晚上某時許，在臺北
    縣三重市中興橋下，施用第一級毒品海洛因一次。嗣於九十
    五年七月五日十五時十五分許，為警在臺北市大同區○○○
    路○段一二一號前，見甲○○神色慌張而加以盤查，經徵得
    甲○○同意後執行搜索，而當場在甲○○褲子之左口袋處查
    獲並扣得其所有供施用第一級毒品海洛因所用之注射針筒（
    內含有無法磅秤析離之第一級毒品海洛因殘渣）一支。
二、案經臺北市政府警察局大安分局報請臺灣士林地方法院檢察
    署檢察官呈請臺灣高等法院檢察署檢察長核准令轉臺灣板橋
    地方法院檢察署檢察官偵查，臺灣板橋地方法院檢察署檢察
    官認該署無管轄權再呈請臺灣高等法院檢察署檢察長核准令
    轉臺灣臺北地方法院檢察署檢察官偵查起訴。
    理  由
一、訊據被告甲○○對於前揭之事實自白不諱，而其於九十五年
    七月五日為警查獲後所採集之尿液經警送臺灣檢驗科技股份
    有限公司以初步檢驗－ＥＩＡ酵素免疫分析法及確認檢驗－
    ＧＣ／ＭＳ氣相層析／質譜儀法檢驗後均呈鴉片類（可待因
    、嗎啡）陽性反應，有臺灣檢驗科技股份有限公司九十五年
    七月二十八日濫用藥物尿液檢驗報告一份在卷可查，並有被
    告所有供施用第一級毒品海洛因所用之注射針筒一支可佐，
    又有臺北市政府警察局保安警察大隊查獲涉嫌毒品危害防制
    條例毒品初步鑑驗報告單及扣案物品之照片列印資料附卷可
    按。查被告因犯施用毒品之違反毒品危害防制條例案件而有
    如事實欄所載之觀察勒戒、不起訴處分、強制戒治及科刑紀
    錄，此有原審九十一年度毒聲字第一八六八號刑事裁定、臺
    灣臺北地方法院檢察署檢察官九十一年度毒偵字第一五七三
    號不起訴處分書、原審九十二年度毒聲字第六四二號刑事裁
    定、九十二年度毒聲字第一三二九號刑事裁定、九十二年度
    訴字第一四二八號刑事判決、被告前案紀錄表等在卷可參，
    本案事證明確，被告之犯行堪以認定。
二、查海洛因屬毒品危害防制條例第二條第二項第一款所稱之第
    一級毒品。核被告所為，係犯毒品危害防制條例第十條第一
    項之施用第一級毒品海洛因罪。其持有第一級毒品海洛因之
    低度行為為施用第一級毒品海洛因之高度行為所吸收，不另
    論罪。再被告於九十二年間，因犯施用第一級毒品海洛因、
    第二級毒品安非他命案件，經原審以九十二年度訴字第一四
    二八號判決分別判處有期徒刑七月、三月，應執行有期徒刑
    八月，嗣經本院以九十三年度上訴字第四八號案件受理後，
    因撤回上訴而確定，於九十四年八月十五日縮刑期滿執行完
    畢，此有被告前案紀錄表在卷可按，是被告受前開徒刑執行
    完畢後，五年以內故意再犯本案有期徒刑以上之罪，為累犯
    ，應依刑法第四十七條第一項之規定，加重其刑。
三、原審對被告為有罪科刑之判決，固非無見，惟中華民國96年
    罪犯減刑條例業經制定公布施行，被告前揭之所犯合於中華
    民國96年罪犯減刑條例第2條第1項第3款之減刑條件，原審
    未及審酌尚有未洽，被告上訴請求再予輕判為無理由，惟原
    判決既有前揭之未洽，應由本院將原判決撤銷改判，審酌被
    告前經觀察勒戒、強制戒治之矯治處遇及科刑處罰後，猶為
    本案之施用第一級毒品海洛因之行為，然其所為主要係戕害
    自身，並未直接積極損害他人之利益，犯罪之動機、目的、
    手段、生活狀況、智識程度暨犯罪後坦承犯行，頗有悔意之
    態度等一切情狀，量處如主文所示之宣告刑，又被告之犯罪
    時間在中華民國96年4月24日以前，合於中華民國96年罪犯
    減刑條例第2條第1項第3款之減刑條件，依法予以減刑，並
    諭知易科罰金之折算標準。扣案已使用過之供施用第一級毒
    品海洛因所用之注射針筒一支，因經檢驗後其內殘渣亦含有
    第一級毒品海洛因成分，有臺北市政府警察局保安警察大隊
    查獲涉嫌毒品危害防制條例毒品初步鑑驗報告單一紙在卷可
    按，且該第一級毒品海洛因殘渣已無法磅秤而與該注射針筒
    無法析離，是應依毒品危害防制條例第十八條第一項前段之
    規定，不問屬於犯人與否，宣告沒收銷燬之，公訴人認該注
    射針筒一支係被告所有供犯罪所用之物而聲請依刑法第三十
    八條第三項、第一項第二款之規定宣告沒收，尚有誤會，附
    此敘明。
據上論斷，應依刑事訴訟法第369條第1項前段、第364條、第299
條第1項前段，毒品危害防制條例第10條第1項、第18條第1項前
段，刑法第11條前段、第47條第1項、第41條第1項，中華民國96
年罪犯減刑條例第2條第1項第3款、第7條、第9條判決如主文。
本案經檢察官陳明光到庭執行職務。
中　　華　　民　　國　　96　　年　　8 　　月　　21　　日
　　　　　　      刑事第七庭  審判長法　官  黃麗生
  　　　　　　　　　　　　　        法　官  江國華
　　　　　　　　　　　　　　        法　官  許宗和
以上正本證明與原本無異。
如不服本判決，應於收受送達後十日內向本院提出上訴書狀，其
未敘述上訴之理由者並得於提起上訴後十日內向本院補提理由書
（均須按他造當事人之人數附繕本）。
                                    書記官  沈秀容
中　　華　　民　　國　　96　　年　　8 　　月　　28　　日
附錄：本案論罪科刑法條全文
毒品危害防制條例第10條第1項
施用第一級毒品者，處 6 月以上 5 年以下有期徒刑。
